# 求助陈版主，合同履约成本

提问人：liuweisheng 时间：2021-07-30 08:05:07
A公司向政府提供摄像头监测服务。服务期限较长，合同期一年，多次续签合同。A公司在甲城市安装并专门服务于政府，由于政府原因，合同签订有间隔期。间隔期内本公司继续为政府提供相关服务，那么间隔期内本公司摄像头计提的折旧应计入什么科目，间隔期内没有签订相关合同，不能确认收入。谢谢陈版解惑。
陈版您的回复：
如果根据以往历史经验和相关惯例，能够合理判断可以获得续签合同的，则间隔期内的折旧仍计入营业成本（虽然此时不能确认收入，但也不符合将合同履约成本递延的条件）。
疑问：不符合将合同履约成本递延的条件的原因比较困惑
注会教材:在确定与合同履约成本和合同取得成本有关的资产的摊销的期限和方式时，如果该资产与一份预期将要取得的合同相关，则在确定期限和方式时，则要考虑将要预期取得合同的影响。
陈版您的继续回复：
根据新收入准则第二十六条：企业为履行合同发生的成本，不属于其他企业会计准则规范范围且同时满足下列条件的，应当作为合同履约成本确认为一项资产：
（一）该成本与一份当前或预期取得的合同直接相关，包括直接人工、直接材料、制造费用（或类似费用）、明确由客户承担的成本以及仅因该合同而发生的其他成本；
（二）该成本增加了企业未来用于履行履约义务的资源；
（三）该成本预期能够收回。
本案例中的成本不符合上述（二）条件，故不能递延。
疑问：公司续签合同的间隔期主要系双方就服务内容及价格的讨价还价，且政府招投标程序影响，但政府只愿意从中标日开始续签合同，间隔期无合同对应，虽然因为双方讨价还价以及招投标程序耽误，合同存在间隔期，但公司人员仍然需要继续提供服务，如果服务中断后续将很难协商出有利于公司的报价或服务内容，同时中标可能性将很低，也就是说公司间断期的服务是公司后续能否顺利签订合同，获取有利服务价格的关键，从这个角度考虑，是否可以理解为间隔期发生的成本增加了企业未来（后续服务期）用于履行（或持续履行）履约义务的资源；
另想请教陈版主如果按照老收入准则，这种间隔期成本是否可以作为公司的一项存货（服务成本）在后续服务期结转至服务成本中谢谢版主解惑。

回答人：chenyiwei
间隔期内继续不间断地提供服务，是获得后续合同续签的前提条件。但鉴于此类服务合同通常符合“客户在企业履约的同时即取得并消耗企业履约所带来的经济利益”的条件，这类服务多属于重复性的服务，已提供完毕的服务对应的成本并不是后续提供服务（注意不是获得合同）所必需的。
所以，这部分与已提供的服务（不论在提供时是否已满足收入确认条件）对应的成本是不满足递延条件的。